臺灣高等法院花蓮分院刑事判決　　　 110年度原上訴字第23號
上　訴　人
即　被　告　劉文生
選任辯護人　王姿淨律師（法扶律師）　　　　　　
上列上訴人即被告因違反毒品危害防制條例案件，不服臺灣花蓮
地方法院110年度原訴字第11號中華民國110年5 月11日第一審判
決（起訴案號：臺灣花蓮地方檢察署109年度偵字第5314號、110
年度偵字第147號、第149號），提起上訴，本院判決如下：
    主    文
原判決關於劉文生罪刑及定應執行刑部分，均撤銷。
劉文生犯如附表各編號所示之罪，處如附表各編號主文欄所示之
刑及沒收。應執行有期徒刑柒年。
    犯罪事實
一、劉文生明知甲基安非他命為毒品危害防制條例第2條第2項第
    2 款所規定之第二級毒品，依法不得持有、施用、販賣，仍
    為下列行為：
  ㈠緣陳明進欲向吳鈞富（另審結）購買甲基安非他命，無法連
    繫上吳鈞富，而改撥打劉文生所持用之門號0000000000號行
    動電話，劉文生因此得知陳明進欲購買甲基安非他命施用，
    亦知吳鈞富有甲基安非他命可供出售，遂基於幫助販賣第二
    級毒品、幫助施用第二級毒品之犯意，提供吳鈞富持用之門
    號0000000000號行動電話予陳明進，指示陳明進聯絡吳鈞富
    ，於民國109年9月11日上午9 時20分許，劉文生並承前幫助
    販賣及幫助施用第二級毒品之犯意，乘坐陳明進駕駛之車輛
    引領前往花蓮縣○○鎮○○國小旁土地公廟與吳鈞富見面，
    劉文生以上開方式協助吳鈞富與陳明進雙方以新台幣（下同
    ）價金1,000 元交易甲基安非他命既遂（交易時、地即如附
    表編號1所示）。
  ㈡劉文生得知張純華欲購買甲基安非他命施用，亦知吳鈞富有
    甲基安非他命可供出售，遂基於幫助販賣第二級毒品、幫助
    施用第二級毒品之犯意，於109年10月4 日下午7時59分許，
    以其持用門號0000000000號行動電話聯絡張純華，並提供吳
    鈞富持用之行動電話門號予張純華，同日下午8 時14分許因
    張純華向劉文生表示聯絡吳鈞富無果，劉文生遂於翌日晚間
    10時26分及29分許承前幫助販賣及幫助施用第二級毒品之犯
    意，分別撥打吳鈞富持用之門號0000000000行動電話及張純
    華行動電話，居間為吳鈞富、張純華等人以電話聯繫交易甲
    基安非他命之時間、地點，磋合吳鈞富與張純華進行甲基安
    非他命之交易完成，劉文生以此方式幫助吳鈞富販賣第二級
    毒品及幫助張純華施用第二級毒品既遂（交易時、地即如附
    表編號2所示）。
  ㈢劉文生意圖營利，基於販賣第二級毒品之犯意，持所有門號
    0000000000號行動電話，先後與附表編號3 所示對象張純華
    、王淑珍聯絡，隨即於如附表編號3 所示之時間、地點，販
    賣交付甲基安非他命給附表編號3 所示對象張淑華、王淑珍
    ，並收取如附表編號3 所示金額之價金。
  ㈣劉文生意圖營利，基於販賣第二級毒品之犯意，持所有門號
    0000000000號行動電話，與如附表編號4 所示對象羅國祥聯
    絡，隨即於如附表編號4 所示之時間、地點，販賣交付甲基
    安非他命給附表編號4所示對象羅國祥，並收取如附表編號4
    所示金額之價金。
二、案經花蓮縣警察局鳳林分局報告臺灣花蓮地方檢察署檢察官
    偵查起訴。
    理  由
壹、證據能力：
    本判決所引用被告以外之人於審判外之陳述，檢察官、被告
    及其辯護人均同意作為證據使用（本院卷第161 頁），且迄
    於本院審理程序言詞辯論終結前亦未聲明異議，本院審酌上
    開證據資料作成時之情況，尚無違法不當及證明力明顯過低
    之瑕疵，而認為以之作為證據應屬適當，依刑事訴訟法第15
    9條之5規定，均有證據能力。其餘認定本案犯罪事實之非供
    述證據，亦查無證據證明有公務員違背法定程序取得之情形
    ，且經本院於審理期日提示予被告辨識而為合法調查，亦有
    證據能力。
貳、認定犯罪事實所憑之證據及其理由
一、訊據被告對於犯罪事實欄所示幫助販賣、施用及販賣第二級
    毒品犯罪事實均坦承不諱（本院卷第160頁、第191頁），並
    有被告所持用供本案連絡所用之門號0000000000通聯調閱查
    詢資料（鳳警偵字第0000000000號卷第16頁），及含上開門
    號SIM卡之SAMSUNG廠牌手機扣案可佐。此外：
  ㈠犯罪事實㈠即附表編號1犯罪部分，另有：
    1.證人陳明進證述（鳳警偵字第0000000000號卷第110頁背
      面至第111頁背面，他980號卷第95頁至第97頁）。
    2.同案被告吳鈞富證述（偵5314號卷第95頁至第96頁，原審
      卷一第111頁至第115頁）。
    3.陳明進所持用之行動電話0000000000號通聯調閱查詢資料
      （鳳警偵字第0000000000號卷第122頁）。
    4.原審法院109年聲監續字第397號通訊監察書（鳳警偵字第
      0000000000號卷第144頁至第146頁）。
    5.通訊監察譯文（鳳警偵字第0000000000號卷第119頁至第1
      20頁）。
  ㈡犯罪事實㈡即附表編號2 犯罪部分，另有：
    1.證人張純華證述（鳳警偵字第0000000000號卷第67頁至第
      70頁，他1376號卷第66頁，原審卷一第339頁、第341頁、
      第343頁）。
    2.同案被告吳鈞富證述（偵5314號卷第96頁，原審卷一第11
      1頁至第115頁）。
    3.張純華所持用之行動電話0000000000號通聯調閱查詢資料
      （鳳警偵字第0000000000號卷第87頁）。
    4.原審法院109年聲監續字第397號通訊監察書（鳳警偵字第
      1090015236號卷第144頁至第146頁）。
    5.通訊監察譯文（警聲搜5號卷第32頁至第34頁）。
  ㈢犯罪事實㈢即附表編號3犯罪部分，另有：
    1.證人張純華證述（鳳警偵字第0000000000號卷第72頁至第
      73頁，他1376號卷第66頁，原審卷一第336頁至第337頁）
      。
    2.證人王淑珍證述（鳳警偵字第0000000000號卷第110頁至
      第111頁，他1376號卷第66頁至第67頁，原審卷一第330頁
      至第333頁）。
    3.張純華所持用之行動電話0000000000號及王淑珍所持用之
      行動電話0000000000號通聯調閱查詢資料（鳳警偵字第00
      00000000號卷第87頁、第86頁）。
    4.原審法院109年聲監續字第458號通訊監察書（鳳警偵字第
      0000000000號卷第146頁至第148頁）。
    5.通訊監察譯文（鳳警偵字第0000000000號卷第116頁）。
  ㈣犯罪事實㈣即附表編號4犯罪部分，另有：
    1.證人羅國祥證述（鳳警偵字第0000000000號卷第31頁至第
      32頁、第43頁，他1376號卷第59頁至第60頁，原審卷一第
      29 4頁至第296頁）。
    2.羅國祥所持用行動電話0000000000號通聯調閱查詢（鳳警
      偵字第0000000000號卷第45頁）。
    3.原審法院109年聲監續字第458號通訊監察書（鳳警偵字第
      0000000000號卷第146頁至第148頁）。
    4.通訊監察譯文（警聲搜5號卷第103頁）。
    5.劉文生所持用行動電話0000000000號通話基地台資料（原
      審卷一第212頁）。
    6.基地台○○鎮○○段00-00地號地籍查詢及google地圖路
      線查詢等資料（原審卷一第220頁至第221頁、第226頁至
      第229頁）。
二、綜上，被告的任意性自白，核與事實相符，其販賣第二級毒
    品犯行，堪予認定，應依法論科。
參、論罪科刑
一、論罪說明：
  ㈠犯罪事實欄一、㈠及㈡部分：
    1.按刑法之吸收關係，係指一行為觸犯數項罪名，其中一罪
      名之本質上，已包含他項之罪名，即所發生之數個犯罪事
      實之間，在法律之性質上或日常之見解上，一方可以包括
      於他方犯罪觀念之中，遂逕行認定一方之罪而置他方於不
      論，亦即學說上所謂之吸收犯；吸收關係，一般有主行為
      吸收從行為、高度行為吸收低度行為、重行為吸收輕行為
      等不同情形，然不論何種情形，須數個犯罪構成事實，有
      縱的前後關係，若數個犯罪構成事實並無前後關係，自無
      吸收可言（最高法院92年台上字第7419號判決意旨參照）
      。
    2.被告辯護人雖稱吳鈞富係向購毒者收取價款後轉向上手拿
      取毒品再為交易，且被告於事後未確認買賣事宜，因其主
      觀之意圖及決意只有單一，故所犯應僅成立幫助施用毒品
      云云。惟幫助施用毒品與幫助販賣毒品二者並無必然之前
      後關係，兩者非不能併存。依吳鈞富、陳明進及張純華等
      人證述內容，可知犯罪事實一、㈠及㈡部分均係吳鈞富與
      購毒者以一手交錢、一手交貨之模式進行毒品交易（偵53
      14號卷第95頁至第96頁，他980號卷第96頁，鳳警偵字第1
      090015231號卷第70頁），辯護人所稱交易過程與本案客
      觀事實不符。而被告平日係以勞務向吳鈞富換取甲基安非
      他命，其知悉吳鈞富有販賣甲基安非他命營利之事實（鳳
      警偵字第0000000000號卷第12頁），並明知陳明進及張純
      華均係欲購買甲基安非他命施用，但其身上並無毒品，故
      指示陳明進聯絡吳鈞富，復指引陳明進至約定交易地點，
      另分頭代為聯絡吳鈞富、張純華，使張純華得前往向吳鈞
      購買甲基安非他命（原審卷一第48頁、第122 頁），而促
      成本案毒品買賣，其幫助行為顯為上開毒品交易完成所不
      可或缺，且正因被告僅止於上開居間之聯絡及指引等幫助
      行為，並未涉及毒品買賣之構成要件行為，被告事後有無
      向買賣雙方確認買賣事宜，實與被告是否成立幫助販賣或
      施用之判斷無涉，至多只有依正犯所犯既未遂之差別。
    3.被告如犯罪事實欄一、㈠及㈡所為，同時幫助吳鈞富販賣
      、陳明進與張純華購得甲基安非他命施用，非不能併存。
      故就如犯罪事實欄一、㈠及㈡所為，均係犯毒品危害防制
      條例第4條第2項、第10條第2項、刑法第30條第1項之幫助
      販賣第二級毒品罪、幫助施用第二級毒品罪，又被告係以
      一行為同時幫助吳鈞富販賣第二級毒品，幫助陳明進施用
      第二級毒品罪；及以一行為同時幫助吳鈞富販賣第二級毒
      品，幫助張純華施用第二級毒品罪，均為想像競合犯，應
      各從一重論處幫助販賣第二級毒品罪。
  ㈡犯罪事實欄一、㈢及㈣部分：
    1.販賣毒品之行為，本無一定之公定價格，是其各次買賣之
      價格，當亦各有差異，而或隨供需雙方資力、關係深淺、
      需求數量、貨源多寡、販賣者對於資金需求程度，以及政
      府查緝態度等各情，進行各種不同之風險評估，而為機動
      性之調整，是其價格標準，自非一成不變，且販賣者從各
      種「價差」或「量差」或係「純度（如摻入葡萄糖等物）
      」謀取利潤方式，或有差異，然其所圖利益之非法販賣行
      為目的，則屬相同，並無二致。因之，販賣利得，除經行
      為人坦承，或其價量至臻明確，確實難以究其原委。但一
      般民眾普遍認知毒品之非法交易，向為政府查禁森嚴且重
      罰不寬貸，衡諸常情，倘非有利可圖，絕無平白甘冒被重
      罰高度風險之理，從而，舉凡其有償交易，除足反證其確
      另基於某種非圖利本意之關係外，通常尚難因無法查悉其
      買進、賣出之差價，而諉無營利之意思，或阻卻販賣犯行
      之追訴。本案被告於犯罪事實欄一、㈢及㈣所為，均屬有
      償行為，羅國祥尚且證稱：相較於其他人，被告給的毒品
      數量較少（原審卷一第296 頁），堪認被告有從中以量差
      牟利之事實。
    2.被告如犯罪事實欄一、㈢、㈣所為，均係犯毒品危害防制
      條例第4條第2項之販賣第二級毒品罪。
  ㈢被告各次犯行，均犯意各別、時地有異，應予分論併罰。
二、刑之加重、減輕
  ㈠被告前因2 件公共危險案件，經原審法院判決徒刑及定執行
    刑確定，於106 年2月5日縮刑期滿執行完畢，有臺灣高等法
    院被告前案紀錄表存卷可考，其於5 年以內故意再犯本案有
    期徒刑以上之罪，構成累犯。然因上述公共危險案件，與本
    案罪質迥異，難以據以認定其具特別惡性或對刑罰反應力薄
    弱，參酌司法院大法官釋字第775 號解釋意旨，爰不加重其
    刑。
  ㈡被告就犯罪事實欄一、㈠及㈡所示之幫助犯行，依刑法第30
    條第2 項之規定，減輕其刑。又被告於偵查中及審理中雖就
    犯罪事實欄一、㈠及㈡是否為幫助販賣毒品所涵攝有所抗辯
    ，但對於犯罪事實之全部或重要部分已為肯定供述（偵53
    14號卷第54頁至第55頁、第104頁，原審卷一第48頁、第124
    頁、第396頁至第397頁，本院卷第160頁、第190頁、第191
    頁），應在自白射程距離內，依毒品危害防制條例第17條第
    2項應減輕其刑，並遞減之。
  ㈢刑法第59條適用部分：
    1.按刑法第59條規定之酌量減輕其刑，必須犯罪另有特殊之
      原因與環境，在客觀上足以引起一般同情，認為即使予以
      宣告法定最低度刑，猶嫌過重者，始有其適用。此所謂法
      定最低度刑，固包括法定最低本刑；惟遇有其他法定減輕
      之事由者，則應係指適用其他法定減輕事由減輕其刑後之
      最低度刑而言。倘被告別有法定減輕事由者，應先適用法
      定減輕事由減輕其刑後，猶認其犯罪之情狀顯可憫恕，即
      使科以該減輕後之最低度刑仍嫌過重者，始得適用刑法第
      59條規定酌量減輕其刑。
    2.經查：
      ⑴被告如犯罪事實一、㈠及㈡所示幫助販賣第二級毒品罪
        部分，依上開說明，先後依幫助犯及自白減輕其刑後，
        最低刑為有期徒刑2年6月。審酌此部分犯罪性質、法益
        侵害、危殆化程度等客觀因子外，另考量犯行動機、目
        的、意圖、平素行狀等主觀事由，已難認有情輕法重之
        感，情堪憫恕之情，應無適用刑法第59條酌減其刑之餘
        地。
      ⑵至被告如犯罪事實一、㈢及㈣所示販賣第二級毒品犯行
        ，販賣對象共計3人，販毒價金各為1,000元，對象及數
        量非眾，就販毒價金、數量觀之，獲利亦難認甚鉅，以
        其情節論，被告尚屬小額零星販賣，藉以從中賺取不義
        小利，應認其並非囤貨販賣之專業或大盤、中盤賣家，
        其藉此所獲致之利益、造成之社會危害實難與專業盤商
        、毒梟販毒規模相提並論，惡性尚非重大不赦。依社會
        一般觀念及法律情感，縱處以法定最低刑度有期徒刑10
        年，猶嫌過重，有情輕法重之感，爰均適用刑法第59條
        之規定酌量減輕其刑。
三、撤銷改判、科刑審酌及定執行刑
  ㈠原審以被告罪證明確，予以論罪科刑，固非無見。惟查被告
    如犯罪事實欄一、㈠及㈡之犯罪行為，被告於偵查中及審理
    中已就犯罪事實重要部分為自白，有毒品危害防制條例第17
    條第2 項減輕其刑規定之適用。另被告如犯罪事實欄一、㈢
    及㈣之犯罪行為，其販賣之對象及數量非眾，犯罪所得微薄
    ，縱處以法定最低刑，亦有情輕法重之感。被告就犯罪事實
    欄一、㈢及㈣部分，指摘原判決未考量上情酌減其刑，為有
    理由，應由本院就此部分予以撤銷改判。
  ㈡爰以行為人之責任為基礎，審酌被告明知毒品懸為厲禁，且
    戒除不易、害人甚深，仍無視法制禁令，幫助或販賣毒品與
    他人，不僅戕害他人身心健康，且有滋生其他犯罪之可能，
    對社會秩序及善良風俗所生危害程度非輕，考量被告幫助犯
    行部分，係購毒者要求被告提供連繫管道及帶往交易地點，
    買方本即有購買毒品之意思，其未居於主動地位亦未因此獲
    有利益，正犯吳鈞富就此2次販賣均被科處有期徒刑7年，另
    被告販賣毒品犯行數量及金額均未鉅，復念被告就幫助犯部
    分於偵查及原審中坦承主要事實（偵5314號卷第54頁至第55
    頁、第104 頁，原審卷一第48頁、第124 頁、第396頁至第3
    97頁），就販賣正犯部分於偵查及原審均否認犯行，至本院
    準備及審理時始坦承犯行，可予減讓的刑度有限；暨被告國
    中畢業之教育程度、未婚，入監服刑前從事土木工作、無家
    人須扶養之家庭生活經濟狀況（原審卷一第397頁、第401頁
    ），及犯罪之動機、目的、手段等一切情狀，量處如附表各
    編號所示之刑。
  ㈢定執行刑：
    1.數罪併罰之定應執行之刑，係出於刑罰經濟與責罰相當之
      考量，並非予以犯罪行為人或受刑人不當之利益，為一種
      特別的量刑過程，相較於刑法第57條所定科刑時應審酌之
      事項係對一般犯罪行為之裁量，定應執行刑之宣告，乃對
      犯罪行為人本身及所犯各罪之總檢視，除應考量行為人所
      犯數罪反應出之人格特性，並應權衡審酌行為人之責任與
      整體刑法目的及相關刑事政策，在量刑權之法律拘束性原
      則下，依刑法第51條第5 款之規定，採限制加重原則，以
      宣告各刑中之最長期為下限，各刑合併之刑期為上限，但
      最長不得逾30年，資為量刑自由裁量權之外部界限，並應
      受法秩序理念規範之比例原則、平等原則、責罰相當原則
      、重複評價禁止原則等自由裁量權之內部抽象價值要求界
      限之支配，使輕重得宜，罰當其責，俾符合法律授與裁量
      權之目的，以區別數罪併罰與單純數罪之不同，兼顧刑罰
      衡平原則。
    2.審酌被告本案所犯各罪分別為幫助施用、販賣或販賣第二
      級毒品，犯罪時間集中（109年9月至11月間），侵害之社
      會安全法益同一，犯罪動機、目的及手段相似，對於社會
      秩序所生危害不因犯行次數多寡而有顯著增加，並有對同
      一人為複數犯行，對該人所侵害之身體健康法益亦無不同
      ，可認被告所犯各罪對法益侵害之加重效應不大，如以實
      質累加之方式定應執行刑，則處罰之刑度顯將超過其行為
      之不法內涵，而違反罪責原則，並考量因生命有限，刑罰
      對被告造成之痛苦程度，係隨刑度增加而生加乘效果，則
      以隨罪數增加遞減其刑罰之方式，當足以評價被告行為之
      不法性（即多數犯罪責任遞減原則），故綜合考量被告整
      體犯行之應罰適當性等情，定應執行之刑為柒年，以使輕
      重得宜，罰當其責。
四、沒收
  ㈠犯罪所用之物：
    1.扣案之行動電話1支（含門號0000000000號SIM卡）為被告
      所有，為其持用與附表各編號之對象聯絡，而實施本案犯
      罪所用之工具，業經證人陳明進證述及有卷附通訊監察譯
      文可稽，是應依毒品危害防制條例第19條第1 項之規定，
      均於被告所犯各罪項下宣告沒收。
    2.至扣案之吸食器1組、電子磅秤1台、夾鏈袋1批等物，因
      被告否認與本案犯行有關（原審卷一第122頁、第394頁）
      ，而吸食器客觀上確與被告之本案犯行無涉，電子磅秤及
      夾鏈袋確可於一般生活使用，是上述物品均不於本案宣告
      沒收。
  ㈡犯罪所得之物：
    1.被告於犯罪事實欄一、㈢及㈣即附表編號3、4所示犯罪所
      得1,000元，應依刑法第38條之1第1項前段、第3項之規定
      ，於上開罪名項下宣告沒收，於全部或一部不能沒收或不
      宜執行沒收時，追徵其價額。
    2.被告於犯罪事實欄一、㈠及㈡即附表編號1、2部分，交易
      金額1,000 元為同案被告吳鈞富之販賣所得，尚無證據證
      明被告從中獲得任何利益，而刑法沒收制度之立法意旨在
      於避免行為人保有不法所得，據此，被告既未因該次犯行
      獲得任何犯罪所得，爰不予宣告沒收、追徵。
據上論斷，應依刑事訴訟法第368條、第369條第1項前段、第364
條，判決如主文。
本案經檢察官葉柏岳提起公訴，檢察官崔紀鎮到庭執行職務。
中    華    民    國   110    年    10    月    29    日
                  刑事一庭審判長法  官  林信旭
                                法  官  顏維助
                                法  官  劉雪惠
以上正本證明與原本無異。
如不服本判決，應於收受送達後20日內向本院提出上訴書狀，其
未敘述理由者，並得於提起上訴狀後20日內向本院補提理由書（
均須按他造當事人之人數附繕本）「切勿逕送上級法院」。
因疫情而遲誤不變期間，得向法院聲請回復原狀。
中    華    民    國   110    年    10    月    29    日
                                書記官  林鈺明
◎附表
┌──┬───┬─────┬───┬────┬───────────┐
│編號│時間  │地點      │對象  │金額（新│罪名與宣告刑          │
│    │      │          │      │台幣）  │                      │
├──┼───┼─────┼───┼────┼───────────┤
│1(原│109年9│花蓮縣○○│陳明進│1,000元 │劉文生幫助販賣第二級毒│
│判決│月11日│鎮○○國小│      │        │品，累犯，處有期徒刑參│
│附表│上午9 │旁土地公廟│      │        │年。扣案之行動電話壹支│
│編號│時20分│          │      │        │（含門號0000000000號SI│
│4)  │      │          │      │        │M卡壹張）沒收。       │
├──┼───┼─────┼───┼────┼───────────┤
│2(原│109 年│花蓮慈濟醫│張純華│1,000元 │劉文生幫助販賣第二級毒│
│判決│10月5 │院急診大樓│      │        │品，累犯，處有期徒刑參│
│附表│日晚上│          │      │        │年。扣案之行動電話壹支│
│編號│11時許│          │      │        │（含門號0000000000號SI│
│6)  │      │          │      │        │M卡壹張）沒收。       │
├──┼───┼─────┼───┼────┼───────────┤
│3(原│109 年│花蓮縣○○│張純華│1,000元 │劉文生販賣第二級毒品，│
│判決│11月2 │鄉○○○段│、王淑│        │累犯，處有期徒刑陸年。│
│附表│日晚上│000 號    │珍    │        │扣案之行動電話壹支（含│
│編號│9 時許│          │      │        │門號0000000000號SIM卡 │
│7)  │後不久│          │      │        │卡壹張）及未扣案犯罪所│
│    │某許（│          │      │        │得新臺幣壹仟元均沒收，│
│    │起訴書│          │      │        │犯罪所得於全部或一部不│
│    │誤載為│          │      │        │能沒收或不宜執行沒收時│
│    │晚上8 │          │      │        │，追徵其價額。        │
│    │時許）│          │      │        │                      │
├──┼───┼─────┼───┼────┼───────────┤
│4(原│109 年│花蓮縣○○│羅國祥│1,000元 │劉文生販賣第二級毒品，│
│判決│11月16│鄉○○○段│      │        │累犯，處有期徒刑陸年。│
│附表│日下午│000 號    │      │        │扣案之行動電話壹支（含│
│編號│5 時許│          │      │        │門號0000000000號SIM卡 │
│8)  │      │          │      │        │壹張）及未扣案犯罪所得│
│    │      │          │      │        │新臺幣壹仟元均沒收，犯│
│    │      │          │      │        │罪所得於全部或一部不能│
│    │      │          │      │        │沒收或不宜執行沒收時，│
│    │      │          │      │        │追徵其價額。          │
└──┴───┴─────┴───┴────┴───────────┘
附錄本案論罪科刑法條全文：
毒品危害防制條例第4條
製造、運輸、販賣第一級毒品者，處死刑或無期徒刑；處無期徒
刑者，得併科新臺幣 3 千萬元以下罰金。
製造、運輸、販賣第二級毒品者，處無期徒刑或 10 年以上有期
徒刑，得併科新臺幣 1 千 5 百萬元以下罰金。
製造、運輸、販賣第三級毒品者，處 7 年以上有期徒刑，得併
科新臺幣 1 千萬元以下罰金。
製造、運輸、販賣第四級毒品者，處 5 年以上 12 年以下有期
徒刑，得併科新臺幣 5 百萬元以下罰金。
製造、運輸、販賣專供製造或施用毒品之器具者，處 1 年以上
7 年以下有期徒刑，得併科新臺幣 1 百 50 萬元以下罰金。
前五項之未遂犯罰之。